【裁判字號】    89,易,4503
【裁判日期】    900403
【裁判案由】    動產擔交法
【裁判全文】
臺灣板橋地方法院刑事判決                        八十九年度易字第四五三號
    公  訴  人  臺灣板橋地方法院檢察署檢察官
    被      告  乙○○
右列被告因違反動產擔保交易法案件，經檢察官提起公訴 (八十九年度偵字第一六０
三０號），本院判決如左：
    主  文
乙○○動產擔保交易之債務人，意圖不法之利益，將標的物出質，致生損害於債權人
，處有期徒刑參月，如易科罰金以參佰元折算壹日。
    事  實
一、乙○○於民國（下同）八十九年七月五日，以動產擔保交易法所規定之附條件買
    賣方式，至臺北市中正區○○○路七十七號二樓之賓揚股份有限公司（以下簡稱
    賓揚公司），購買車號六Ａ─五五五一號自用小客車一部，約定總價金新台幣（
    下同）二百二十六萬一千五百八十元，除頭期款六十萬元於簽約時給付外，餘款
    一百六十六萬一千五百八十元，分三十六期給付，自八十九年七月二十五日起至
    九十二年六月二十五日止，每期為四萬六千一百五十五元，約定在價金未付清之
    前，標的物所有權仍屬於出賣人賓揚股份有限公司所有，買受人乙○○為動產擔
    保交易之債務人，不得將標的物遷移出賣出質或為其他處分，僅得依約保管使用
    ，並約定標的物存放在台北縣板橋市○○路忠義巷九弄五十三號。詎乙○○於八
    十九年七月十日取得該標的物後，意圖不法之利益，旋將該車以四十三萬元代價
    典當予台北市○○路之大千當鋪，致生損害於債權人賓揚公司。
二、案經被害人賓揚公司訴請台灣板橋地方法院檢察署檢察官偵查起訴。
    理  由
一、訊據被告乙○○矢口否認有何犯行，辯稱：伊購車後，尚未交車前，公司財務即
    發生困難，伊曾向賓揚公司要求退車，但賓揚公司表示不能退車，因車牌已辦妥
    ，伊不得不接受該車，但公司急需資金周轉，伊即將該車質予朋友借款四十三萬
    元云云。經查，被告乙○○以附條件買賣方式向賓揚公司購得該車後，將該車質
    押予大千當鋪，並未付當鋪業者利息，經當鋪業者告知賓揚公司後，由賓揚公司
    以七十五萬元向當鋪業者贖回之事實，業據告訴代理人甲○○於偵查及本院審理
    時指訴甚詳。又證人簡文山於偵查中證稱：伊與被告乙○○均是東大公司股東，
    東大公司於六月二十五日向賓揚公司購買該車，七月五日交車，因東大公司支票
    於當日急需兌現，尚缺少四十餘萬元，因此伊提議將該車拿去當掉，而於七月間
    拿去台北市○○路的大千當鋪典當等語（見偵查卷第三一頁）。此外，並有附條
    件買賣契約書影本一份、動產擔保交易附條件買賣設定登記申請書影本一份、汽
    車新領牌照登記書影本一份、統一發票影本一份、存證信函影本一份在卷可稽。
    是以，被告乙○○確實於交車當日即將車輛典當於大千當鋪，所辯並不足採。本
    件事證明確，被告犯行堪以認定。
二、核被告乙○○所為，係犯動產擔保交易法第三十八條之罪。爰審酌被告犯罪之動
    機、目的、手段，及其品行、生活狀況、智識程度、犯罪所生之損害，及犯罪後
    態度等一切情狀，所生損害，及犯罪後態度等一切情狀，量處如主文所示之刑，
    並諭知易科罰金之折算標準。
據上論斷，應依刑事訴訟法第二百九十九條第一項前段，動產擔保交易法第三十八條
、刑法第十一條前段、第四十一條，罰金罰鍰提高標準條例第一條前段、第二條，判
決如主文。
本案經檢察官馬中琍到庭執行職務。
中      華      民      國      九十    年      四      月      三      日
                                      臺灣板橋地方法院刑事第二庭
                                          法    官  黃  惠  瑛
右正本證明與原本無異。
如不服本判決，應於判決送達後十日內，向本院提出上訴狀。
                                          書 記 官  張  志  華
中      華      民      國      九十    年      四      月     四       日
附錄本案論罪科刑法條全文：
動產擔保交易法第三十八條
動產擔保交易之債務人，意圖不法之利益，將標的物遷移、出賣、出質、移轉、抵押
或為其他處分，致生損害於債權人者，處三年以下有期徒刑、拘役或科或併科六千元
以下之罰金。


司法院資訊處製作；財團法人民間司法改革基金會備份。
